【裁判字號】    95,交抗,20
【裁判日期】    950125
【裁判案由】    違反道路交通管理處罰條例
【裁判全文】
臺灣高等法院交通事件裁定              95年度交抗字第20號
抗  告  人
即受處分人  甲○○
上列抗告人因違反道路交通管理處罰條例案件，不服臺灣板橋地
方法院，中華民國94年11月30日所為裁定（94年度交聲字第1078
號），提起抗告，本院裁定如下：
    主  文
抗告駁回。
    理  由
一、抗告人抗告意旨略以：（一）、本件肇事原因為左方車已駛
    進超過路中間的3分之2，右方車突然加速追撞，衝擊力道使
    左方車車體偏左，在窄小之叉路超速，為應可歸責之原因。
    （二）、原審認左方車未看到右車，卻認為是左方車不讓而
    撞右方車，顯屬矛盾云云（即右方車未駛進路的中間位置，
    並因車速過快，所以撞擊肇事，明顯不是左方車未禮讓，而
    是沒有看見右方車，是右方車突然加速過來。右方車撞左方
    車，使左方車偏左，右方車就佔據原先左方車之位置，右方
    車的車速過快，又未達路中間的位置）。
二、按車輛行至無號誌或號誌故障而無交通警察指揮之交岔路口
    ，支線道車應暫停讓幹線道車先行；未劃分幹、支線或同為
    幹線道或支線道者，轉彎車應暫停讓直行車先行；如同為直
    行車或轉彎車者，左方車應暫停讓右方車先行，道路交通安
    全規則第102條第1項第2款定有明文。次按，支線道車不讓
    幹線道車先行，或兩線均為幹線道或支線道時，左方車不讓
    右方車先行者，處新臺幣（下同）600元以上1,800元以下罰
    鍰；汽車駕駛人違反本條例第45條規定者，除依原條款處罰
    鍰外，並予記違規點數1點，道路交通管理處罰條例第45條
    第9款及第63條第1項第1款亦有明定。
三、經查：
（一）、抗告人即受處分人於甲○○駕駛車牌號碼B3-513號營業
        小客車於民國94年4月25日下午4時18分許，在臺北市○
        ○○路90巷33弄處，與楊道明所駕駛之自用小客車發生
        撞擊而肇事之事實，業據抗告人及楊道明分別於事發當
        時即94年4月25日在事故現場經臺北市政府警察局士林
        分局交通分隊警員陳世賢詢問渠等有關肇事經過情形供
        述在卷，此有道路交通事故談話紀錄表在卷可稽，且上
        述車禍發生經過之客觀事實及車損情形，亦有前揭士林
        分局交通分隊製作之A3類道路交通事故調查報告表、道
        路交通事故補充資料表（以上均為影本）及現場照片6
        幀附卷可憑。經臺北市政府警察局士林分局交通分隊舉
        發抗告人有「兩線均為支線道，左方車不讓右方車先行
        」違規，並移送原處分機關，原處分機關即依道路交通
        管理處罰條例第45條第1項第9款之規定裁處抗告人罰鍰
        600元，罰鍰限於94年7月27日前繳納，並註明上開罰鍰
        逾期不繳納之處分。
（二）、抗告人雖以前詞置辯，惟查：
     1、依據卷附道路交通事故補充資料表、A3類道路交通事故
        調查報告表所附簡易示意圖及現場照片6幀所示，本件
        事故肇事地點係位於臺北市○○○路90巷33弄與德行東
        路90巷之交岔路口內，事故現場之交岔路口四周並無任
        何「停」、「讓」標誌，有前揭道路交通事故調查報告
        表所附簡易示意圖乙紙在卷足憑，顯示上開各該路段並
        未劃分幹、支線。
     2、兩車撞擊後，最終停止位置均在臺北市○○○路90巷33
        弄由東往西方向車道與德行東路90巷由北向南方向車道
        之交岔路口內，抗告人所駕駛之營業用小客車之右前保
        險桿凹裂、右前方向燈破碎，而楊道明所駕駛自用小客
        車則有左前葉子板、左前車門撞凹痕及左前方向燈脫落
        之車損情形，故由兩車發生撞擊後停置之位置及受創部
        位，及無任何證據證明右方車突然加速行駛等情形綜合
        研判，顯示肇事時係由抗告人所駕駛之營業用小客車行
        經上述未設置有標誌、號誌之路口時，疏未於路口暫停
        並觀察右側直行車輛之動態，研判其車速、距離為安全
        後始行駛，致與楊道明所駕駛之自用小客車發生撞擊。
     3、查楊道明所駕駛之車輛對抗告人而言，係擁有先行路權
        之右方車輛，抗告人既係無先行路權之一方，即無由主
        張先行，從而抗告人應研判該車之速度、距離為安全後
        ，始可駛入交岔路口，其有行至無號誌或號誌故障而無
        交通警察指揮之交岔路口，左方車未暫停讓右方車先行
        之過失自明，抗告人前開辯解，無非飾卸之詞，委無可
        採。
     4、臺北市政府警察局士林分局交通分隊舉發抗告人有「兩
        線均為支線道，左方車不讓右方車先行」違規，並移送
        原處分機關，原處分機關即依道路交通管理處罰條例第
        45條第1項第9款之規定裁處抗告人罰鍰600元，罰鍰限
        於94年7月27日前繳納，並註明上開罰鍰逾期不繳納之
        處分如前述，原審則以汽車駕駛人違反道路交通管理處
        罰條例第45條規定者，除依原條款處罰鍰外，並予記違
        規點數1點，道路交通管理處罰條例第45條第9款及第63
        條第1項第1款定有明文，本件原處分機關認抗告人為汽
        車駕駛人，爭道行駛兩線均為支線道，左方車不讓右方
        車先行之違規行為，僅依道路交通管理處罰條例第45條
        第1項第9款規定對抗告人裁處罰鍰600元，漏未記違規
        點數1點，尚有未合，因撤銷原處分，並以抗告人汽車
        駕駛人，爭道行駛兩線均為支線道，左方車不讓右方車
        先行，處罰鍰600元整，並記違規點數1點，經核並無不
        合，抗告人猶執前詞指摘原裁定不當，非有理由，其抗
        告應予駁回。
四、據上論結，應依道路交通案件處理辦法第26條，刑事訴訟法
    第412條，裁定如主文。
中    華    民    國    95    年    1     月    25    日
                  交通法庭審判長法  官  楊炳禎
                                法  官  陳國文
                                法  官  江國華
以上正本證明與原本無異。
不得再抗告。
                                書記官  陳秋萍
中    華    民    國    95    年    2     月    8     日


司法院資訊處製作；財團法人民間司法改革基金會備份。
